【裁判字號】    98,訴,660
【裁判日期】    980402
【裁判案由】    毒品危害防制條例
【裁判全文】
臺灣臺中地方法院刑事判決               98年度訴字第660號
公  訴  人  臺灣臺中地方法院檢察署檢察官
被      告  乙○○
上列被告因違反毒品危害防制條例案件，經檢察官提起公訴（
98年度毒偵字第252號），經本院合議庭裁定適用簡式審判程序
，本院判決如下：
    主    文
乙○○施用第一級毒品，累犯，處有期徒刑柒月。
    犯罪事實
一、乙○○前因施用毒品案件，經法院以裁定令入戒治處所施以
    強制戒治後，業於民國92年10月15日因執行完畢釋放。又因
    施用毒品案件，經法院判處有期徒刑11月確定，於95年8月
    11日縮短刑期執行完畢釋放。詎其猶不知悔改，復基於施用
    第1級毒品海洛因之犯意，於97年11月17日晚上之某時，在
    臺中市○區○○里○○鄰○○路54之4之7號，以針筒注射方式
    ，施用第1級毒品海洛因1次。嗣於97年11月20日15時30分許
    ，在臺中市○區○○路與中正路之路口附近，因形跡可疑為
    警攔檢而查獲。
二、案經臺中市警察局第二分局報請臺灣臺中地方法院檢察署檢
    察官偵查起訴。
    理    由
一、按現行刑事訴訟法為保障被告之反對詰問權，排除具有虛偽
    危險性之傳聞證據，以求實體真實之發見，於該法第159條
    第1項明定被告以外之人於審判外之言詞或書面陳述，除法
    律有規定者外，不得作為證據。又被告以外之人於審判外之
    陳述，雖不符前4條之規定（即刑事訴訟法第159條之1至同
    條之4），而經當事人於審判程序同意作為證據，法院審酌
    該言詞陳述或書面陳述作成時之情況，認為適當者，亦得為
    證據；當事人、代理人或辯護人於法院調查證據時，知有第
    159條第1項不得為證據之情形，而未於言詞辯論終結前聲明
    異議者，視為有前項之同意，刑事訴訟法第159條之5定有明
    文。本件檢察官、被告並未就卷內證據資料之證據能力有所
    爭執，且迄於言詞辯論終結前，均未主張有刑事訴訟法第15
    9條第1項不得為證據之情形，是應認已同意卷內證據均得作
    為證據，且經本院審酌後，認無不適當之情形，應認本案調
    查之卷內證據均有證據能力，合先敘明。
二、上揭犯罪事實，業據被告乙○○坦承不諱，且查：被告於97
    年11月20日20時許為警採集之尿液，經送中山醫學大學附設
    醫院藥物檢測中心檢驗，結果呈可待因、嗎啡陽性反應，有
    該藥物檢測中心於97年12月9日出具之尿液檢驗報告1紙在卷
    可憑。足認被告之自白與事實相符，被告施用毒品犯行堪予
    認定。被告前因施用毒品案件，經法院以裁定令入戒治處所
    施以強制戒治後，於92年10月15日因執行完畢釋放。又因施
    用毒品案件，經法院判處有期徒刑11月確定，於95年8月11
    日縮短刑期執行完畢釋放，有全國施用毒品案件紀錄表附卷
    可稽，是被告於5年內再犯施用毒品之犯行堪予認定。
三、核被告所為，係犯毒品危害防制條例第10條第1項之施用第1
    級毒品罪行。被告曾因施用毒品案件，經法院判處有期徒刑
    11月確定，於95年8月11日縮短刑期執行完畢釋放，此有刑
    案資料查註紀錄表在卷可按，其於5年以內故意再犯本件有
    期徒刑以上之罪，為累犯，依刑法第47條第1項之規定，加
    重其刑。爰審酌被告施用毒品係病態之自戕行為，且犯後坦
    承犯行等一切情狀，量處如主文所示之刑。
四、慈濟功德會證嚴上人在靜思語中開示「一個人不怕錯，就怕
    不改過」、「一個人最大的成就，就是從失敗中站起來」、
    「改變自己是自救，影響別人是救人」、「做該做的事是智
    慧，做不該做的事是愚痴」、「因緣果報，要種善因，斷惡
    緣」，期望被告乙○○能體認上述開示，交一些好朋友，斷
    絕與吸毒朋友來往，下定決心改過，遠離毒品禍害，服刑完
    後，重新做人，為家人、為社會做些有貢獻的事。
據上論斷，應依刑事訴訟法第273條第1項、第299條第1項前段，
毒品危害防制條例第10條第1項，刑法第11條、第47條第1項，判
決如主文。
本案經檢察官甲○○到庭執行職務。
中    華    民    國    98    年    4     月     2    日
                  刑事第二庭    法  官  郭德進
上正本證明與原本無異。
如不服本判決，應於收受送達後10日內向本院提出上訴書狀（應
敘述具體理由並附繕本）。
上訴書狀如未敘述理由，應於上訴期間屆滿後20日內補提理由書
於本院。
                                書記官  陳惠玲
中    華    民    國    98    年    4     月     2    日
附錄論罪科刑法條
毒品危害防制條例第10條第1項
施用第一級毒品者，處 6 月以上 5 年以下有期徒刑。


司法院資訊處製作；財團法人民間司法改革基金會備份。
